【裁判字號】    99,上易,593
【裁判日期】    991116
【裁判案由】    詐欺
【裁判全文】
臺灣高等法院臺南分院刑事判決         99年度上易字第593號
上  訴  人
即  被  告  甲○○
            乙○○
共      同
指定辯護人  本院公設辯護人  丁○○
上列上訴人因詐欺案件，不服臺灣臺南地方法院99年度易字第58
號中華民國99年7月29日第一審判決（起訴案號：臺灣臺南地方
法院檢察署98年度調偵字第1394號），提起上訴，本院判決如下
：
    主  文
上訴駁回。
甲○○、乙○○均緩刑年，並應為附表所示之事項。
    事  實
一、甲○○與乙○○係父子關係，均明知乙○○所有位於臺南縣
    官田鄉○○段640-2 地號土地（下稱甲地），係甲○○以乙○○名義向臺灣臺南地方法院拍定買受，並登記於乙○○名
    下之土地，該土地坐落於山區，為山坡地保育區之農牧用地
    ，其上並無種植果樹，且雜草叢生，路況及地段均不佳，竟
    共同意圖為自己不法之所有，基於詐欺之犯意聯絡，由甲○○在報紙分類廣告上刊登「官田社子村2分8 總價售190水電
    全交通方便」之出售廣告，適丙○○於民國（下同）97年 2
    月間透過該報紙分類廣告，而以電話與甲○○聯繫，雙方並
    相約觀看欲出售之土地，乃於97年2月23 日，甲○○帶同某
    不知情女子與乙○○共同依約前往約定地點，待與丙○○會
    合後，甲○○、乙○○先帶領丙○○觀看一處坐落在河床旁
    之土地，因丙○○表示不滿意後，甲○○向丙○○佯稱：第
    2 筆土地係乙○○所有等語，即藉故與該名女子離去，而由
    乙○○獨自帶領丙○○至鄰近臺南藝術大學大馬路邊，且有
    雙線柏油路連接水泥產業道路管理良好之芒果園，並詐稱該
    臨大馬路邊芒果園土地即為乙○○所有之土地（下稱乙地）
    ，致丙○○不疑有他，而誤認該筆土地確係乙○○所有，乃
    於97年4月5日談妥買賣價金新臺幣（下同）92萬元，並由甲○○之妻梁月清書寫土地買賣契約書予丙○○及乙○○簽名
    ，丙○○當場交付訂金2萬元予甲○○，並於97年4月7 日與
    乙○○簽訂土地買賣契約，且再次交付面額50萬元之支票予
    甲○○，又於97年4月15 日交付30萬元現金予甲○○，乙○○並於97年4月17 日將上開土地辦理過戶予丙○○。惟事後
    甲○○、乙○○一再推託不願依契約內容辦理點交，經丙○○查證後發覺乙○○所指土地（即乙地），並非買賣之土地
    （即甲地），不甘受騙質問甲○○等人，梁月清遂於97年 4
    月22日雙方協調時，書寫「不動產借貸協議書」作為甲○○
    、乙○○收取丙○○82萬元之憑證，並允諾於3 個月內另將
    甲地賣出以償還丙○○所交付之款項，且於97年7月22 日代
    乙○○書寫存證信函予丙○○，告知甲地無法賣出及貸款之
    情事。嗣甲○○及乙○○對丙○○所支付之82萬元，一再拖
    延未償還，丙○○不甘受騙，始訴請偵辦，而知上情。
二、案經丙○○訴由臺灣臺南地方法院檢察署檢察官偵查起訴。
    理  由
壹、程序方面：
    按被告以外之人於審判外之陳述，雖不符刑事訴訟法第一百
    五十九條之一至第一百五十九條之四之規定，而經當事人於
    審判程序同意作為證據，法院審酌該言詞陳述或書面陳述作
    成時之情況，認為適當者，亦得為證據；當事人、代理人或
    辯護人於法院調查證據時，知有第一百五十九條第一項不得
    為證據之情形，而未於言詞辯論終結前聲明異議者，視為有
    前項之同意；刑事訴訟法第159條之5定有明文。經查：本判
    決所引用以證明被告犯罪之證據方法（包括供述證據及具有
    傳聞性質之書面證據），經本院於準備程序及審判程序提示
    予檢察官、被告及其辯護人，檢察官、被告及其辯護人均表
    示對於證據能力無意見，同意列為證據（見本院卷第61至63
    頁、第82至84頁），本院審酌上開證據製作時之情況，並無
    違法不當之情事，且其證據之取得過程亦無瑕疵，認以之為
    證據應屬適當，依刑事訴訟法第159條之5等規定，應具有證
    據能力，合先敘明。
貳、實體方面：
一、訊據被告甲○○、乙○○均矢口否認有何詐欺取財犯行，被
    告甲○○辯稱：伊等與丙○○訂立契約時，就有將法院拍賣
    公告附在契約後面，法院拍賣公告已註明雜草叢生，且甲地
    與乙地相差只有幾百公尺，乙○○不熟悉才會帶錯，伊等並
    無詐欺故意云云；另被告乙○○則辯稱：甲地係伊父親以伊
    名義向法院投標買受登記在伊名下，伊對甲地不熟，係伊父
    親朋友羅永川（已）帶伊去看，只有看過1 次，伊照著記
    憶帶丙○○去看土地，是不小心帶錯，並非故意云云。又被
    告辯護人則以：被告二人擬出售於丙○○之甲地，原係自臺
    灣臺南地方法院民事執行處以100 萬元拍定取得，而由法院
    拍賣所得之不動產，其拍定金額均低於一般市價，此為眾所
    周知之事實，因此，甲地之市價絕不低於100 萬元。被告二
    人因急用，而以92萬元之低價將甲地出售予丙○○，對於丙○○而言，並不生財產上之損害。依最高法院94年度台上字
    第5286號判決要旨，被告二人自不構成詐欺取財罪等語，為
    被告辯護。
二、經查：
  (一)訊據被告甲○○、乙○○供承：被告出售之土地為甲地，但
    被告乙○○於97年2月23 日帶告訴人丙○○至現場所看之土
    地為乙地，當天被告甲○○有交付一張地籍圖給告訴人丙○○等語不諱，核與證人即告訴人丙○○於偵查中指證：伊於
    97年2 月間看報紙跟甲○○他們聯絡，之後就約在六甲交流
    道，由乙○○開車載甲○○跟1個不知名女子，他們開1台車
    ，伊則與伊太太開1台車，2台車一起去看土地，因為伊對第
    1筆土地不滿意，所以甲○○就說有另1筆土地可讓伊看，於
    是就交待乙○○帶伊去看，乙○○帶伊去看的土地（即乙地
    ）是在藝術大學的圍牆旁，但真正買受的土地（即甲地）是
    在山裡，當天甲○○就有交付地籍圖給伊，但與伊向地政單
    位申請的圖不一樣等語（見臺灣臺南地方法院檢察署〈下同
    〉97年度交查字第1576號偵查卷第3至4頁、97年度交查字第
    2326號偵查卷第4 頁）相符，且有報紙分類廣告及被告甲○○交付告訴人丙○○蓋有乙○○聯絡資訊之地籍圖謄本1 份
    附卷可稽（見97年度他字第2355號偵查卷第6頁、第8頁），
    足證被告自白上情與告訴人丙○○指訴情節，均與事實相符
    。
  (二)次參之被告甲○○前以其子即被告乙○○名義，於96年10月
    17日向臺灣臺南地方法院以100 萬元之價格標得甲地（臺灣
    臺南地方法院96年度執字第28160 號拍賣抵押物強制執行事
    件），而被告乙○○當時即為上開強制執行事件之債權人，
    並於96年5月21 日強制執行程序中向執行法院具狀陳報：拍
    賣之土地（甲地）目前無出租，無占用等語，此有臺灣臺南
    地方法院96年12月13日南院雅96執相字第28160 號不動產權
    利移轉證書在卷足憑（見97年度他字第2355號偵查卷第15至
    16頁）。嗣被告為出售甲地，被告甲○○並於報紙分類廣告
    上刊登甲地出售之廣告：「官田社子村2分8總價售190 水電
    全交通方便」等語，足徵被告二人均知悉甲地之坐落位置及
    使用狀況等情形。又參之被告甲○○於偵查中自承：伊有提
    供甲地之地籍圖謄本，並在其上畫上道路及在土地左側蓋上
    「國有財產局」5個字等語（見97年度交查字第1576 號偵查
    卷第11頁），佐以卷附被告甲○○所提供之地籍圖謄本，確
    與甲地實際之地籍圖謄本不符（見97年度他字第2355號偵查
    卷第8頁、第13 頁），則被告甲○○明知甲地並無縣道可通
    ，竟仍刊登分類廣告及提供告訴人不實之地籍圖謄本，顯有
    隱匿甲地實際狀況之情。
  (三)又觀諸原審於99年4月19 日至甲地、乙地二筆土地現場之勘
    驗結果，略以「被告乙○○與告訴人指出97年2月23 日觀看
    之土地（即乙地），土地上有荔枝樹及大片芒果樹，該土地
    由藝術大學門口縣道前進來，車程約3分鐘，距離約250公尺
    （計算方式由原審勘驗車里程表歸零起算），該土地一邊面
    臨縣道，一邊面臨產業道路，該私設產業道路以米尺計算為
    2米半」，「由97年2月23日被告乙○○帶領告訴人觀看之土
    地（即乙地）至官田鄉○○段640-2 地號土地（即甲地），
    車程1.8 公里（計算方式由原審勘驗車里程表歸零計算），
    全程均係崎嶇不平之產業道路，經地政人員實際以米尺測量
    最窄處為2.5公尺，甲地入口處，有1個鐵製柵欄，須移動車
    輛方能進入，甲地植有芭蕉2株、龍眼樹1株，現場有工寮 1
    間，龍眼樹後方有竹林，該土地入口處有大片白堊土」等情
    ，業據原審勘驗屬實，並製有勘驗筆錄1 份及攝有勘驗照片
    29幀在卷可考（見原審卷第90至106 頁），是依上開勘驗筆
    錄及勘驗照片可知，被告甲○○、乙○○實際出售之甲地與
    帶領告訴人觀看之乙地，二地相距約有1.8 公里之遠，顯非
    鄰近之土地，且乙地係鄰近臺南藝術大學，旁有縣道，土地
    上係種植荔枝樹及大片芒果樹之果園，而甲地係位於低窪地
    ，且有大片白堊土，土地上雜草枯萎，僅有芭蕉2 株、龍眼
    樹1 株，則依上開甲、乙二地之地理位置、地質狀況及植栽
    情形觀之，甲地與乙地間實顯存有相當大之差異性，任何人
    均能輕易辨別其間之不同。
  (四)衡諸證人即告訴人蕭成全於原審審理時具結證稱：當時伊係
    看自由時報分類廣告與甲○○聯絡，看地當天有伊、伊太太
    ，甲○○和乙○○及另一名女性，當天共看了3 筆土地，看
    完第1 筆土地伊不滿意，因是窪地河床地之類，甲○○就說
    還有1 筆土地是伊兒子的，就叫乙○○自己帶伊去看，當天
    第1、3筆土地是甲○○、乙○○帶伊去看，只有第2 筆土地
    （即乙地）是乙○○獨自帶伊去看，而甲○○在乙○○帶伊
    看完第2 筆土地回來，就在社子村拿地籍圖給伊，並說該地
    旁邊是國有地；伊於97年4月5日第1次去甲○○家付訂金2萬
    元，當時甲○○、乙○○都在場，伊表示要鑑界，甲○○就
    很生氣，說那個土地是法拍買的，賣伊這樣價錢已經很便宜
    了，他們不要鑑界，又說那個土地是芒果園根本沒有辦法鑑
    界，後來是梁月清出面打圓場，後來伊於97年4月7日在代書
    那邊，將50萬元支票交給甲○○、乙○○他們，於97年4 月
    15日交付30萬元給甲○○、乙○○他們；該筆土地交易價格
    是92萬元，伊已經給付82萬元，甲○○說那筆土地租給人家
    種芒果，伊表示要認識承租人，本來甲○○、乙○○與伊約
    好某個星期六早上去見承租人，但之後甲○○、黃正添又打
    電話來改日期，伊就與伊太太自己前往了解，但伊去看那筆
    土地的時候，遇到緊鄰那筆土地的地主，閒談之中談到了地
    號，結果他講的地號與伊拿到權狀的地號差很多，伊就馬上
    回去問甲○○，伊就是這樣發現的等語甚詳（見原審卷第11
    8頁至129頁），經與證人即代書楊麗華於原審審理時具結證
    述：丙○○向乙○○買受甲地之訂立契約及過戶均係由伊辦
    理的，當時伊有建議丙○○先鑑界，但甲○○表示土地上有
    果樹，要等可以採收的時候才點交給丙○○，且伊有打電話
    至地政課詢問，地政課測量人員回覆說等果實收成完了再鑑
    定比較確實，而當時雙方均同意暫時不要鑑界，所以伊才會
    將契約書有關鑑界的部分刪掉，表示他們雙方都同意目前即
    簽約時無法鑑界；本來土地過完戶就應該點交給買方，但因
    為上面有果樹，甲○○就說要等那些果樹都收成完了之後，
    整地完之後才要交給買方，所以甲○○要用2 萬元向丙○○
    租到97年12月31日。97年4月7日訂契約時，有甲○○、乙○○、丙○○及其妻等語互核大致相符（見原審卷第159 頁至
    165 頁），復有土地買賣契約書、不動產買賣契約書及甲地
    土地登記第一類謄本在卷足佐（見97年度他字第2355號偵查
    卷第9至12頁），足認證人即告訴人蕭成全所證伊與被告二
    人買賣甲地之交易過程等情，應屬信實。
  (五)況且，被告甲○○、乙○○與告訴人丙○○於訂立甲地買賣
    契約時，既提及該買賣之土地上種植有果樹，且依上所述，
    被告乙○○於97年2月23 日帶領告訴人丙○○觀看之乙地，
    其上才有荔枝樹及大片芒果樹，反觀被告二人出售之甲地，
    卻係位於低窪地，且有大片白堊土，土地上雜草枯萎，僅有
    芭蕉2株、龍眼樹1株，倘若被告甲○○與被告乙○○間無詐
    欺之犯意聯絡，以甲地、乙地之植栽情形及使用現況而言，
    被告二人與告訴人丙○○簽訂甲地買賣契約之際，於討論該
    買賣之土地上種植有果樹，是否可以申請鑑界時，當能立即
    辨明被告乙○○有誤帶告訴人丙○○觀看乙地之情形，而非
    使告訴人丙○○誤信甲地上種植有果樹，因此無法申請鑑界
    。再者，本件土地買賣即係因買賣雙方論及該買賣之土地上
    種植有果樹，無法鑑界，方使告訴人丙○○（即買受人）同
    意免除被告乙○○（即出賣人）之申請鑑界義務，並刪除買
    賣契約有關被告乙○○（即出賣人）申請鑑界等文字，亦據
    證人楊麗華於原審審理時具結證述：本來契約書有打說要鑑
    界，後來他們雙方到時，又把鑑界部分劃掉，表示同意目前
    即簽約當時無法鑑界，無法鑑界之原因係土地上面有果樹，
    鑑界出來定樁的位置會不正確；本來過戶完之後，土地就應
    該點交給買方，因為上面有果樹，甲○○說要等那些果樹收
    成後，整地完之後才要交給買方，所以到97年12月31日之前
    ，甲○○用2萬元跟丙○○租等語明確（見原審卷第162至16
    3頁），復有不動產買賣契約書（該契約書第3條第3 款原規
    定「尾款新台幣10萬元整於登記完成後，若有申請鑑界，則
    含鑑界完成交付，隨後並同時點交不動產」等語，其中「若
    有申請鑑界，則含鑑界完成交付」等語確經刪除，該契約第
    13條並訂有「其他特約事項：本件土地無立契據出租予甲○○至97年12月31日，乙方〈即被告乙○○〉並同意給付2 萬
    元整予甲方〈即告訴人〉，作為本租約之繼續」等語）在卷
    可考（見97年度他字第2355號偵查卷第10頁），足徵被告甲○○、乙○○明知甲地並非果園，卻基於詐欺之犯意聯絡及
    行為分擔，由被告乙○○故意帶領告訴人丙○○觀看乙地，
    致告訴人陷於錯誤，誤以為乙地係被告乙○○所有之甲地，
    而與被告乙○○訂立甲地土地買賣契約，致告訴人丙○○支
    付82萬元價款予被告甲○○、乙○○，而受有損害。
  (六)被告乙○○雖辯稱：伊父親從未帶伊去看過甲地，而係伊父
    親朋友羅永川（已）說甲地在臺南藝術大學旁邊，帶伊去
    看乙地，伊因誤認乙地為甲地，才誤帶告訴人去看乙地，伊
    實無詐欺之故意云云；然查，被告乙○○就伊父親友人羅永
    川之身分，先於原審準備程序中供稱：羅永川有帶伊去看伊
    父親標得的那塊地，就是本件甲地，他就是那塊地的地主云
    云（見原審卷第68頁），嗣又改稱：羅永川就是甲地之承租
    人云云（見原審卷第169 頁），觀之被告乙○○就案外人羅
    永川之身分一節，前後供述不一，已有可疑，且倘案外人羅
    永川確係甲地之地主或承租人，衡情，案外人羅永川對甲地
    之位置、植栽狀況必知之甚詳，豈會有誤帶被告乙○○觀看
    乙地之可能，更無直指甲地係坐落在臺南藝術大學旁邊之可
    能。又參以被告甲○○、乙○○二人乃父子至親關係，被告
    甲○○於97年2月23 日交由被告乙○○單獨帶領告訴人丙○○前去觀看甲地，此舉在在顯示被告乙○○知悉甲地位置，
    否則，被告甲○○豈有放任被告乙○○獨自一人帶領告訴人
    前往觀看甲地之理？是以被告乙○○辯稱：係伊父親之友人
    羅永川帶伊看錯土地（即乙地），伊才會誤帶告訴人看乙地
    云云，顯與事實有違，不足採信。
  (七)另被告甲○○則辯稱：伊於本件買賣契約簽訂之際，有交付
    甲地之法院拍賣公告，其上已記載雜草叢生，且告訴人丙○○買賣土地時，亦有查證之義務云云；經查，證人楊麗華於
    原審審理時固證述：伊幫雙方簽訂買賣契約時，當時被告甲○○有提供不動產權利移轉證明書等語無誤（見原審卷第16
    0 頁），惟觀卷附甲地不動產權利移轉證書之附表雖記載：
    「89年3月16 日假扣押查封時，據地政指界人員陳稱：拍賣
    之土地為空地雜草叢生」等語（見97年度他字第2355號偵查
    卷第15至16頁），依此僅能推知89年3月16 日假扣押查封時
    之土地使用現況，並不足作為告訴人丙○○知悉其買賣之土
    地為甲地現況之依據。又被告乙○○與告訴人丙○○係於97
    年4月7日簽訂甲地買賣契約，二者時間相距8 年之久，且被
    告二人本即負有誠實告知之義務，尤不能虛以買賣甲地，卻
    實際帶領告訴人觀看坐落位置、地形地貌、交通地理條件截
    然不同之乙地，而諉卸其故意提供不實之資訊，致告訴人陷
    於錯誤之責。因此，上開不動產權利移轉證書縱有前揭文字
    之記載，亦不影響被告甲○○、乙○○確有為上開詐欺情事
    之認定。
  (八)被告甲○○雖又辯稱：伊於告訴人簽約付款前，曾帶告訴人
    去看甲地，此有證人羅永發可證，故伊無詐騙告訴人之犯意
    云云；然查，參之證人即告訴人丙○○證述：伊發現被告出
    售甲地有誤，告知被告甲○○後，被告甲○○才在隔天帶伊
    去看甲地正確之坐落位置，當時才有另一位在場等語（見97
    年度交查字第2326號第15頁、本院卷第86頁），倘若被告甲○○於簽訂契約前即已帶領告訴人丙○○觀看甲地，則告訴
    人自無不知甲地實位於低窪地，且有大片白堊土，土地上雜
    草枯萎，僅有芭蕉2株、龍眼樹1株之理，則告訴人與被告乙○○於簽訂本件買賣契約時，買賣雙方又何須再費時討論該
    買賣之土地因種有果樹，無法申請鑑界等節，因而刪除不動
    產買賣契約書第3條第3款原規定「若有申請鑑界，則含鑑界
    完成交付」等語，並於該契約第13條增訂「其他特約事項：
    本件土地無立契據出租予甲○○至97年12月31日，乙方（即
    被告乙○○）並同意給付2 萬元整予甲方（即告訴人），作
    為本租約之繼續」等語？再者，被告甲○○於告訴人丙○○
    簽約付款前，果真已帶領告訴人丙○○觀看甲地之現況，則
    於告訴人丙○○向伊提出出售甲地有誤之質疑時，被告理應
    理直氣壯、義正詞嚴否認上情，並主張行使出賣人應有之權
    利（如依不動產買賣契約書第8 條規定沒收告訴人丙○○已
    繳付之價款82萬元），而非反求告訴人丙○○息事寧人，並
    與告訴人丙○○簽訂不動產借貸協議書，同意被告乙○○如
    三個月未賣出土地，屆期償還82萬元並加計月息5 厘之利息
    ？此觀卷附不動產買賣契約書及不動產借貸協議書約定即明
    （見97年度他字第2355號偵查卷第10至12頁、第19至22頁）
    。是以被告甲○○前揭所辯，係屬卸責之詞，要非可採，至
    於證人羅永發亦無傳訊之必要。
  (九)按詐欺取財罪，係侵害財產權之犯罪，固以施用詐術之一方
    取得財物，致被詐欺之一方因而生財產上之損害為必要。惟
    刑法詐欺取財罪既是以使用詐術使人交付具體財物為犯罪構
    成要件，應認屬對於個別財產之犯罪。被害人因受詐欺而交
    付個別財物，其由於此一交付行為喪失對於個別財物之占有
    、使用、收益、處分等權益，即應構成財產之損害，縱使行
    為人有給予相當之代價，或被害人可自其他途逕獲得補償，
    亦不影響行為人犯有詐欺取財罪行之認定。因此，被告辯護
    人辯稱：被告二人擬出售予告訴人丙○○之甲地，原係自臺
    灣臺南地方法院民事執行處以100 萬元拍定取得，被告二人
    因急用，而以92萬元之低價將甲地出售予告訴人，告訴人並
    不生財產上之損害，被告二人自不構成詐欺取財罪等語，尚
    非可採。
  (十)綜上所述，本件被告乙○○故意帶領告訴人丙○○觀看位於
    臺南藝術大學附近之乙地，致告訴人丙○○因被告二人故意
    提供之不實資訊，致陷於錯誤，誤以為乙地係被告乙○○所
    有之甲地，而與被告乙○○訂立甲地土地買賣契約，並支付
    價款82萬元予被告甲○○、乙○○二人，因而受有82萬元之
    損害，洵堪認定。從而，本件被告二人詐欺取財之犯行，事
    證明確，應予依法論科。
三、核被告甲○○、乙○○所為，均係犯刑法第339條第1項之詐
    欺取財罪。被告甲○○、乙○○就上開犯行，有犯意聯絡與
    行為分擔，皆為共同正犯。從而，原判決以被告所犯事證明
    確，適用前揭法律規定，並審酌被告甲○○、乙○○父子，
    不思以正道經營土地買賣，反以欺瞞之手段，隱匿所欲出賣
    土地之真實狀況，而以他人所有條件較佳之土地代之，並因
    此詐得土地之價金，致告訴人受有相當之損害，且迄未賠償
    告訴人損害，並推諉卸責，未具悔意，惡性非輕，兼衡其等
    參與本件犯罪之程度及其犯罪之動機、目的、手段、品行、
    智識程度、生活狀況等一切情狀，分別量處被告甲○○有期
    徒刑一年，被告乙○○有期徒刑八月之刑，核其認事用法及
    量刑，均無不合。被告二人上訴意旨仍執陳詞辯稱：其無詐
    欺之故意云云，均為無理由，應予駁回。
四、末按緩刑之宣告，其旨則在藉由刑之執行猶豫，給予被告自
    新之機會，以避免短期自由刑之流弊，並使惡性或危害法益
    較輕者得以改過遷善。本院審酌被告乙○○前未曾因故意犯
    罪，受有期徒刑以上刑之宣告，另被告甲○○前因故意犯罪
    受有期徒刑以上刑之宣告，執行完畢後，五年以內未曾因故
    意犯罪受有期徒刑以上刑之宣告，有臺灣高等法院被告前案
    紀錄表在卷可按，被告二人犯後否認犯行，固有非是，惟斟
    酌被告二人已與告訴人丙○○成立訴訟上和解，有本院99年
    度附民字第79號刑事附帶民事訴訟案卷可稽，而本件詐欺取
    財罪，係屬侵害財產權之犯罪，依其犯罪性質，應以回復告
    訴人丙○○之財產損害為首要。因此，若對被告二人即刻執
    行有期徒刑之刑，反而使被告二人於入監服刑期間，無從履
    行其對告訴人丙○○之損害賠償義務，因認被告二人受此偵
    審程序，應知所悔悟，足促其警惕，諒無再犯之虞，本院認
    其等上開宣告之刑，以暫不執行為適當，爰依刑法第74條第
    1 項第1款、第2款規定，均併予宣告緩刑三年。又緩刑宣告
    ，得斟酌情形，命向被害人支付相當數額之財產及非財產上
    之損害賠償，刑法第74條第2項第3款亦有明文規定。本件告
    訴人丙○○持其與被告二人成立之和解筆錄（執行名義），
    固得據以向法院對被告二人名下之財產聲請強制執行，惟告
    訴人丙○○之執行名義債權能獲得具體實現之滿足之方式，
    除經由法院強制執行程序之方法外，亦得藉由附負擔之緩刑
    宣告，督促被告二人勤勉努力地工作，自動積極籌措財源償
    還告訴人丙○○，以填補告訴人丙○○所受之財產損害。是
    故，為強化被告二人之法治觀念，使其能深知警惕，並加強
    被告自動履行償還告訴人82萬元及其法定遲延利息之決心，
    避免緩刑宣告不致輕易遭到撤銷，爰參照本院99年度附民字
    第79號刑事附帶民事訴訟之和解筆錄內容，依刑法第74條第
    2項第3款規定，命被告二人應連帶給付告訴人丙○○82萬元
    ，及自99年10月14日起至清償日止，按年息百分之5 計算之
    利息，給付方法如下：自99年12月起，按月於每月10日前連
    帶給付告訴人丙○○3萬5千元，至全部清償完畢為止，如有
    一期未履行，視為全部到期（此項附負擔之緩刑宣告，並不
    影響告訴人丙○○持上開和解筆錄為執行名義，向法院對被
    告二人名下財產聲請強制執行之權利，惟其強制執行所得應
    予抵充該負擔金額）。另依刑法第75條之1第1項第4 款規定
    ，被告二人如違反本院所定前開主文第二項所示命其所為之
    事項情節重大，足認原宣告之緩刑難收預期效果，而有執行
    刑罰之必要者，告訴人自得向檢察官請求依刑事訴訟法第47
    6條、刑法第75條之1之規定，向法院聲請撤銷對被告所為之
    緩刑宣告，併此敘明。
、據上論斷，應依刑事訴訟法第368條、刑法第74條第1項第1
    款、第2款、第2項第3款，判決如主文。
本案經檢察官邱克斌到庭執行職務。
中    華    民    國    99    年    11    月    16    日
                  刑事第三庭    審判長法  官  陳義仲
                                      法  官  楊清安
                                      法  官  張季芬
以上正本證明與原本無異。
不得上訴。
                                      書記官  廖文靜
中    華    民    國    99    年    11    月    16    日
附錄法條
刑法第339條第1項：
意圖為自己或第三人不法之所有，以詐術使人將本人或第三人之
物交付者，處五年以下有期徒刑、拘役或科或併科一千元以下罰
金。
附表：本院依刑法第74條第2項第3款規定，命被告所為之事項：
      甲○○、乙○○應連帶給付丙○○新台幣82萬元，及自民
      國99年10月14日起至清償日止，按年息百分之5計算之利
      息。給付方式：甲○○、乙○○應自民國99年12月起，按
      月於每月10日前連帶給付丙○○新台幣3萬5千元，至全部
      清償完畢為止，如有一期未履行，視為全部到期。

司法院資訊處製作；財團法人民間司法改革基金會備份。
